臺灣高等法院臺中分院刑事裁定　　　　 96年度交抗字第475號
抗　告　人
即受處分人　甲○○
上列抗告人因聲明異議案件，不服臺灣苗栗地方法院中華民國96
年5月22日（95年度交聲更字第10號)所為之裁定，提起抗告，本
院裁定如下：
    主  文
抗告駁回。
    理  由
一、按受處分人對於地方法院交通法庭所為之裁定有不服者，得
    為抗告；又抗告程序準用刑事訴訟法有關之規定，道路交通
    案件處理辦法第25條、第26條分別定有明文。又抗告期間，
    除有特別規定外，為 5日，自送達裁定後起算；原審法院認
    為抗告不合法律上之程式或法律上不應准許，應以裁定駁回
    之，刑事訴訟法第 406條前段、第408條第1項前段分別定有
    明文。
二、本件抗告人因違反道路交通管理處罰條例案件，經原審裁定
    後，於民國96年4月2日將裁定正本，依抗告人陳報之住所（
    即苗栗縣頭份鎮○○路455號)為送達，並由抗告人之同居人
    代收裁定書正本等情，此有卷附之送達證書可稽（見95年度
    交聲更字第10號卷第46頁）。此項抗告期間既無特別規定，
    依首開說明自為 5日，則自送達裁定之翌日即96年4月3日起
    算，再依法院訴訟當事人在途期間標準第 4條第1項第2款之
    規定，扣除因異議人設址於苗栗縣頭份鎮之在途期間 2日後
    ，其抗告期間應於96年4月9日（乃星期一，非週末或其他例
    假日)屆滿。惟抗告人遲至96年4月10日始行提起抗告，此有
    卷附抗告狀上原審收狀章之收狀日期可憑，業已逾越法定抗
    告期間，其抗告不合法律上之程式，從而，原審依刑事訴訟
    第408條第1項前段之規定，裁定駁回其抗告，自屬有據。
三、抗告意旨略以：抗告人於96年4月2日，始收受原審之裁定書
    ，惟 4月5日至8日適逢清明節彈性休假，郵務機關並無收件
    及作業，抗告人於連假結束後之4月9日隨即郵寄抗告狀，有
    郵戳為憑，並無故意拖延之情形，若以法院收狀日期之 4月
    10日為抗告人提出抗告之時日，於時效計算上對抗告人顯失
    公平，為此提起抗告請求撤銷原裁定云云。惟按期間之計算
　  ，依民法之規定；又於一定期日或期間內，應為意思表示或
    給付者，其期日或其期間之末日，為星期日、紀念日或其他
    休息日時，以其休息日之次日代之，刑事訴訟法第65條、民
    法第 122條分別定有明定。查，關於不變期間之計算，如當
    事人以郵遞之方式提起上訴或抗告等書狀者，應以書狀到達
    法院之日為提出於法院之日。本件抗告人所郵寄之抗告狀係
    於 96年4月10日始到達原審法院，揆諸上開說明，當以該日
    始發生提起抗告之效力。而本件抗告期間末日之96年4月9日
    係星期一，並非假日或其他休息日，雖本件有如抗告人所稱
    連續假日之情形，然連續假日係介於期間末日之前，而非期
    間之末日，依民法第 122條之規定，本件自無期間延展之問
    題（即不得以96年4月9日之次日，代替期間之末日），抗告
    意旨以此指摘原裁定不當，顯無理由，應予駁回。至抗告人
    於抗告狀中雖敘明請求回復原狀，惟因遲誤抗告期間而聲請
    回復原狀者，應以書狀向原審法院為之，刑事訴訟法第68條
    第 1項定有明文，是抗告人向本院聲請回復原狀，亦屬無據
    ，併此敘明。
四、據上論斷，應依道路交通案件處理辦法第26條、刑事訴訟法
    第412條，裁定如主文。
中　　華　　民　　國　　96　　年　 　6　　月　　29　　日
            刑事第十庭  審判長法　官　林　照　明
                              法　官　李  平　勳
                              法　官　蔡  名　曜
上列正本證明與原本無異。
不得抗告。
                              書記官　劉　恒　宏
中　　華　　民　　國　　96　　年　　7　　月　　  2　　日
